# 制造业下的收入总额法和净额法的问题

提问人：糊 abc 时间：2022-08-17 19:04:47
我公司是属于制造业，对于生产的产成品中会使用一种辅材，该种辅材属于较为个性化定制（因客户需要的产品的型号不同对于该种辅材的要求也会有所不同）。此种辅材的供应商为相应产品的客户去进行指定供应商；且采购价格为客户进行主导商谈定价。但在商业形式上，我公司分别与客户、供应商签订销售订单和采购合同，分别向客户和供应商单独开票，即相互不以是否支付/收到的款项作为前提，而分别可以确定债权和债务关系。
我司采用的是净额法确认相关收入成本，对于应收、应付、存货等资产负债表类的报表项目采用的是全额列示。查看实务操作中，也有类似我司这种情况处理。
其中有些不明白的地方，就是若是采用这种方式：将收入成本按照净额法，而对于应收应付存货类的资产负债表采用的是净额法。那对于资产负债表的存货该如何理解？这样是不是没有否认该等辅料仍为公司的资产，还在存货列示。该以何种方式理解存货的存在形式，感觉与判断收入采用净额法的规则有相违背的地方。请陈版主帮忙解答。
另外对于现金流量表中是否应该采用净额法列示呢？

回答人：chenyiwei
该辅材实质上属于客供料，本企业对其质量不承担责任，虽然形式上签订采购和销售合同，款项结算也是背对背，但应按净额法确认收入和成本，即该辅料的采购成本不计入成本和收入。
应收、应付应根据相关合同约定的结算方式分别列示，不能净额抵销列报。
存货成本中不应包含客供料成本。向辅料供应商下单采购客供料时按代收代付处理，不应确认为应付账款，而是其他应收和其他应付。
现金流量表项目的净额列报应满足《企业会计准则第 31 号——现金流量表》第五条所列三种情形之一。像主帖这样的情况，应采用总额法列报的可能性更大。